【裁判字號】    96,訴,1150
【裁判日期】    970131
【裁判案由】    毒品危害防制條例
【裁判全文】
臺灣基隆地方法院刑事判決              96年度訴字第1150號
公  訴  人  臺灣基隆地方法院檢察署檢察官
被      告  甲○○
上列被告因違反毒品危害防制條例案件，經檢察官提起公訴（96
年度毒偵字第2842號），被告就被訴事實為有罪之陳述，經本院
合議庭裁定由受命法官獨任以簡式審判程序審理，判決如下：
    主  文
甲○○施用第一級毒品，累犯，處有期徒刑柒月，扣案之注射針
筒壹支沒收。
    事  實
一、甲○○前於民國87年間，因施用毒品案件（違反麻醉藥品管
    理條例），經臺灣基隆地方法院檢察署檢察官提起公訴，乃
    法院猶未審理終結，旋又犯施用毒品案件，經觀察、勒戒後
    ，認無繼續施用毒品之傾向而經釋放出所，並先、後由臺灣
    基隆地方法院檢察署檢察官於87年6月24日以87年度偵字第2
    331號為不起訴處分確定；由臺灣高等法院於87年10月23日
    以87年度上易字第2154號判決免刑確定。又因施用第二級毒
    品案件，經觀察、勒戒後，認有繼續施用毒品之傾向，經本
    院裁定送強制戒治（於88年9月23日始因停止戒治付保護管
    束，於89年3月21日管束期滿而執行完畢），並由臺灣基隆
    地方法院檢察署檢察官提起公訴，經臺灣高等法院於89年3
    月16日以89年度上易字第553號判決判處有期徒刑1年2月，
    繼而與另竊盜案件經本院判處之有期徒刑10月接續執行，於
    90年9月22日執行完畢（此部分不構成累犯）。乃又犯施用
    第一、二級毒品案件，經本院裁定送強制戒治（於92年1月
    28日停止戒治並付保護管束；後因再犯施用毒品案件，致遭
    撤銷上開停止戒治處分，而於92年9月24日強制戒治期滿而
    執行完畢），並由臺灣基隆地方法院檢察署檢察官提起公訴
    ，經本院於91年11月19日以91年度易緝字第16號判決判處有
    期徒刑1年8月；復犯施用第一、二級毒品案件，由臺灣基隆
    地方法院檢察署檢察官提起公訴，經本院於92年8月29日以
    92年度訴字第305號判決判處有期徒刑1年、6月，應執行有
    期徒刑1年4月。而有期徒刑1年8月、1年4月接續執行，於95
    年3月3日假釋，於95年8月18日假釋期滿，未經撤銷假釋，
    其未執行之刑以已執行論而執行完畢（構成累犯）。又因施
    用一、二級毒品案件，經本院於96年7月25日以96年訴字第
    368號判決判處應執行有期徒刑1年2月，經上訴由臺灣高等
    法院於96年11月7日以96年度上訴字第3976號判決減刑並定
    應執行刑有期徒刑5月（尚未執行完畢）。詎甲○○猶不思
    悔改，基於施用第一級毒品之犯意，於96年9月27或28日（
    起訴書記載為於96年9月30日16時許往前回溯數日內），在
    基隆市○○區○○路191之1號2樓住處（起訴書記載為在基
    隆市○○區○○路190號住處），以針筒注射方式施用第一
    級毒品海洛因1次。嗣警方於96年9月30日16時許，在臺北市
    萬華區○○路○段與西藏路口盤檢甲○○時，發現1支已使用
    過之注射針筒自甲○○右手袖口掉到地上而當場查獲，並扣
    得甲○○所有供施用第一級毒品海洛因之注射針筒1支，經
    採集其尿液送驗結果，呈嗎啡陽性反應，而查悉上情。
二、案經臺北市政府警察局大同分局報告臺灣臺北地方法院察署
    呈請臺灣高等法院檢察署檢察長核轉臺灣基隆地方法院檢察
    署檢察官偵查起訴。
    理  由
壹、程序事項
    本案被告甲○○所犯者非為死刑、無期徒刑、最輕本刑為3
    年以上有期徒刑之罪或高等法院管轄之第一審案件，其於準
    備程序進行中，先就被訴事實為有罪之陳述，經告知其簡式
    審判程序之旨，並聽取公訴人、被告之意見後，本院業已依
    刑事訴訟法第273條之1第1項規定，裁定由受命法官獨任以
    簡式審判程序進行本案之審理。且依同法第273條之2規定，
    簡式審判程序之證據調查，不受同法第159條第1項、第161
    條之2、第161條之3、第163條之1及第164條至第170條規定
    之限制，合先敘明。
貳、實體事項
一、上揭事實業據被告甲○○於本院準備程序、審理時自白，而
    被告於96年9月30日18時許所採集之尿液檢體，經送臺灣尖
    端先進生技醫藥股份有限公司以酵素免疫分析法初步檢驗、
    以氣相層析質譜儀法為確認檢驗之結果，呈嗎啡（海洛因代
    謝後尿液檢出成份）陽性反應（嗎啡檢出濃度為828ng／ml
    ），有該公司96年10月5日濫用藥物檢驗報告、臺北市政府
    警察局偵辦毒品案件尿液檢體委驗單附卷可稽，並有其所有
    供施用第一級毒品海洛因用之注射針筒1支扣案為證，足見
    被告於本院審理時之任意性自白，核與事實相符，堪可採信
    。再查，被告前於87年間，因施用毒品案件（違反麻醉藥品
    管理條例），經臺灣基隆地方法院檢察署檢察官提起公訴，
    乃法院猶未審理終結，旋又犯施用毒品案件，經觀察、勒戒
    後，認無繼續施用毒品之傾向而經釋放出所，並先、後由臺
    灣基隆地方法院檢察署檢察官於87年6月24日以87年度偵字
    第2331號為不起訴處分確定；由臺灣高等法院於87年10月23
    日以87年度上易字第2154號判決免刑確定；又因施用第二級
    毒品案件，經觀察、勒戒後，認有繼續施用毒品之傾向，經
    本院裁定送強制戒治（於88年9月23日始因停止戒治付保護
    管束，於89年3月21日管束期滿而執行完畢），並由臺灣基
    隆地方法院檢察署檢察官提起公訴，經臺灣高等法院於89年
    3月16日以89年度上易字第553號判決判處有期徒刑1年2月；
    又犯施用第一、二級毒品案件，經本院裁定送強制戒治（於
    92年1月28日停止戒治並付保護管束；後因再犯施用毒品案
    件，致遭撤銷上開停止戒治處分，而於92年9月24日強制戒
    治期滿而執行完畢），並由臺灣基隆地方法院檢察署檢察官
    提起公訴，經本院於91年11月19日以91年度易緝字第16號判
    決判處有期徒刑1年8月；復犯施用第一、二級毒品案件，由
    臺灣基隆地方法院檢察署檢察官提起公訴，經本院於92年8
    月29日以92年度訴字第305號判決判處有期徒刑1年、6月，
    應執行有期徒刑1年4月；又因施用一、二級毒品案件，經本
    院於96年7月25日以96年訴字第368號判決判處應執行有期徒
    刑1年2月，經上訴由臺灣高等法院於96年11月7日以96年度
    上訴字第3976號判決減刑並定應執行刑有期徒刑5月，此有
    卷附判決書、臺灣基隆地方法院檢察署刑案資料查註紀錄表
    、臺灣高等法院被告前案紀錄表可按，從而，本案事證明確
    ，被告於上開強制戒治執行完畢釋放後5年內再犯科刑後，
    再犯施用第一級毒品之犯行，至堪認定，應依法論科。
二、論罪科刑：
  (一)按海洛因係毒品危害防制條例第2條第2項第1款所定之第一
    級毒品，被告予以施用，核其所為，係犯毒品危害防制條例
    第10條第1項之施用第一級毒品罪。其持有第一級毒品海洛
    因係供施用，其持有第一級毒品之低度行為為施用第一級毒
    品之高度行為所吸收，不另論罪。
  (二)被告曾因犯施用第一、二級毒品案件，經本院於91年11月19
    日以91年度易緝字第16號判決有期徒刑1年8月；復犯施用第
    一、二級毒品案件，經本院於92年8月29日以92年度訴字第3
    05號判決有期徒刑1年、6月，應執行有期徒刑1年4月；而有
    期徒刑1年8月、1年4月接續執行，於95年3月3日假釋，於95
    年8月18日假釋期滿，未經撤銷假釋，其未執行之刑以已執
    行論而執行完畢；此有臺灣高等法院被告前案紀錄表、臺灣
    基隆地方法院檢察署刑案資料查註紀錄表在卷可稽，其於有
    期徒刑執行完畢後5年以內，故意再犯本件有期徒刑以上之
    罪，為累犯，應依刑法第47條第1項規定，加重其刑。
  (三)爰審酌被告前因施用毒品經觀察、勒戒、強制戒治及科刑後
    ，猶不知戒除毒品惡習，復再施用第一級毒品海洛因，而其
    所犯施用毒品之犯罪係戕害自身健康之行為，於他人尚不致
    造成損害，其施用之次數、被告事後坦承犯行之態度等一切
    情狀，量處如主文所示之刑。至被告本件犯行，在民國96年
    4月24日之後，並無中華民國96年罪犯減刑條例之適用，附
    此說明。
  (四)沒收之諭知：
    扣案之注射針筒1支，係犯罪行為人即被告所有供施用第一
    級毒品所用之物，業據被告供述甚明，依刑法第38條第1項
    第2款規定宣告沒收。
三、應適用之法條：
    刑事訴訟法第273條之1第1項、第284條之1、第299條第1項
    前段，毒品危害防制條例第10條第1項、第23條第2項，刑法
    第11條前段、第47條第1項、第38條第1項第2款，判決如主
    文。
本案經檢察官乙○○到庭執行職務
中    華    民    國    97    年    1     月    31    日
                  刑事第三庭法  官  鄭景文
以上正本證明與原本無異。
對於本件判決如有不服，應於收受送達後10日內，向本院提出上
訴書狀，上訴於臺灣高等法院，並按他造當事人之人數附具繕本
。其未敘述上訴理由者，並得於提起上訴後10日內向本院補提理
由書狀，且須按他造當事人之人數附具繕本。「請勿逕送臺灣高
等法院」
中    華    民    國    97    年    1     月    31    日
                            書記官  李繼業
附錄論罪法條：
毒品危害防制條例第10條：
施用第一級毒品者，處6月以上5年以下有期徒刑。
施用第二級毒品者，處3年以下有期徒刑。


司法院資訊處製作；財團法人民間司法改革基金會備份。
